【裁判字號】    97,易,1335
【裁判日期】    970819
【裁判案由】    竊盜
【裁判全文】
臺灣臺中地方法院刑事判決              97年度易字第1335號
公  訴  人  臺灣臺中地方法院檢察署檢察官
被      告  甲○○
            丙○○
共      同
選任辯護人  繆璁律師
上列被告等因竊盜案件，經檢察官提起公訴（96年度偵字第8363
號），本院判決如下：
    主    文
甲○○共同竊盜，處有期徒刑壹年，減為有期徒刑陸月，如易科
罰金，以新臺幣貳仟元折算壹日。如附表編號二所示之挖土機壹
台，沒收。
丙○○共同竊盜，累犯，處有期徒刑拾月，減為有期徒刑伍月，
如易科罰金，以新臺幣貳仟元折算壹日。如附表編號二所示之挖
土機壹台，沒收。
    犯罪事實
一、丙○○曾於民國95年間因竊盜案件，經臺灣苗栗地方法院以
    95年度易字第566號判處有期徒刑6月確定，於96年2月6日以
    易科罰金執行完畢。詎丙○○猶不知悔改，與甲○○共同基
    於為自己不法所有意圖之犯意聯絡，明知坐落臺中縣東勢鎮
    明正里水尾堤防之大安溪河床，係中華民國所有並交由經濟
    部水利署第三河川局（以下簡稱第三河川局）管理之河川公
    有地，未經向主管機關申請土石採取許可，不得擅自挖取土
    石，竟在未取得土石採取許可下，於96年3月26日下午6時許
    ，由甲○○駕駛如附表編號二所示之挖土機，及以1天新臺
    幣（下同）1500元之代價僱請丙○○擔任把風工作，並由甲
    ○○以1天14000元之代價僱請不知情之蔡宏遠駕駛如附表編
    號一所示之挖土機，及分別以一天7000元之代價，僱請不知
    情之饒瑞泉、張茂盛、陳麟福（原名陳正全）駕駛如附表所
    示之砂石車（其中饒瑞泉有2輛砂石車，1輛已拖吊至現場，
    但尚未僱請司機），而盜採大安溪水尾堤防河床內之砂石（
    詳如附件測量實測圖），並陸續將所竊得之砂石載運至由不
    知情之吳世仁向張光宇所承租位在臺中縣東勢鎮○○○段00
    00－0000地號之土地上堆置，以伺機販售牟利。丙○○則負
    責在臺中縣東勢鎮○○里○○○○○道路上把風，負責將來
    往之車輛以無線電通報甲○○，預防於盜挖途中遭到警方查
    緝。嗣於同日晚上10時20分許，警方據報前往取締，當場查
    獲仍於現場盜採砂石之甲○○與丙○○，並扣得如附表一至
    六所示之挖土機與砂石車，且估計共竊取上開國有地之砂石
    至少91立方公尺。
二、案經臺中縣警察局東勢分局報請臺灣臺中地方法院檢察署檢
    察官偵查起訴。
    理    由
一、訊據被告甲○○、丙○○對於上開犯罪事實均坦承不諱，核
    與證人吳世仁、張光宇、戴木霖（建富土木包工業工地主任
    ）、蔡宏遠、張茂盛、饒瑞泉、陳麟福、李國忠、東勢分局
    警員詹捷洲分別於警詢、偵查中證述之情節相符，並有經濟
    部水利署第三河川局現場勘查紀錄1份、河川圖籍1份、土地
    租賃契約書影本1份、贓證物責付保管條1份、照片100餘張
    、測量實測圖1份在卷可稽，復有查獲如附表所示之挖土機
    與砂石車可資佐證。查被告甲○○盜採約91立方公尺之砂石
    ，及被告丙○○以1天1500元之代價受僱甲○○擔任把風之
    工作，其等均有為自己不法所有之意圖。被告二人之自白核
    與事實相符，事證明確，其等之犯行均堪認定。
二、按以自己共同犯罪之意思，參與實施犯罪構成要件以外之行
    為，亦為共同正犯，司法院大法官會議釋字第109號著有解
    釋，被告丙○○受僱在竊盜現場附近擔任把風工作，雖屬竊
    盜罪犯罪構成要件以外之行為，惟既係與被告甲○○基於盜
    採砂石之犯意聯絡，係以自己共同犯罪之意思而參與，依上
    開解釋意旨，自屬共同正犯。故核被告二人所為，均係犯刑
    法第320條第1項之竊盜罪。被告二人間有犯意聯絡與行為分
    擔，均為共同正犯。被告二人利用不知情之蔡宏遠、饒瑞泉
    、張茂盛、陳麟福盜採土石，為間接正犯。查被告丙○○曾
    於95年間因竊盜案件，經臺灣苗栗地方法院判處有期徒刑6
    月確定，於96年2月6日以易科罰金執行完畢，此有臺灣高等
    法院被告前案紀錄表及臺灣臺中地方法院檢察署刑案資料查
    註紀錄表在卷可按，其於前案徒刑執行完畢後，5年以內故
    意再犯本件有期徒刑以上之罪，為累犯，應依刑法第47條第
    1項之規定加重其刑。爰分別審酌被告二人犯罪之動機、目
    的、手段、其等品行及智識程度、被告丙○○於犯罪之地位
    與分工較諸被告甲○○而言，係屬次要、於96年3月26日下
    午6時許著手竊盜行為，至同日晚上10時20分許即被查獲，
    盜採之砂石約91立方公尺，所造成之損害尚非重大、及其等
    犯後坦承犯行，態度良好等一切情狀，分別量處如主文所示
    之刑；又被告二人之上開犯罪時間係於96年4月24日以前，
    符合中華民國九十六年罪犯減刑條例所定得減刑之條件，爰
    依該條例第2條第1項第3款、第7條減其刑期2分之1，並就減
    得之刑諭知易科罰金之折算標準。扣案如附表編號二所示之
    挖土機1台，係被告甲○○所有供與被告丙○○犯罪所用之
    物，此據被告甲○○供明在卷，並有承購合約書及進口報單
    影本各1份附於偵查卷可按，應依刑法第38條第1項第2款之
    規定宣告沒收。
據上論斷，應依刑事訴訟法第299條第1項前段，刑法第28條、第
320條第1項、第47條第1項、第41條第1項前段、第38條第1項第2
款，刑法施行法第1條之1，中華民國九十六年罪犯減刑條例第2
條第1項第3款、第7條、第9條，判決如主文。
本案經檢察官乙○○到庭執行職務。
中    華    民    國    97    年    8     月    19    日
                  刑事第八庭    法  官  簡源希
上為正本係照原本作成。
如不服本判決，應於收受送達後10日內向本院提出上訴書狀（應
敘述具體理由並附繕本）。
上訴書狀如未敘述理由，應於上訴期間屆滿後20日內補提理由書
於本院。
                                書記官  黃雅青
中    華    民    國    97    年    8     月    19    日
附錄論罪科刑法條：
刑法第320條第1項
意圖為自己或第三人不法之所有，而竊取他人之動產者，為竊盜
罪，處 5 年以下有期徒刑、拘役或 5 百元以下罰金。
【附表】
┌──┬────┬─────┬────┬────┬────┬────┐
│編號│機具編號│機具廠牌  │機具名稱│型號    │車身號碼│所有人  │
├──┼────┼─────┼────┼────┼────┼────┤
│一  │282     │KOMATSU   │挖土機  │PC-400-5│20514   │蔡宏遠  │
├──┼────┼─────┼────┼────┼────┼────┤
│二  │283     │KOMATSU   │挖土機  │PC-310-5│10910   │甲○○  │
├──┼────┼─────┼────┼────┼────┼────┤
│三  │284     │ISUZU     │砂石車  │不詳    │IK-877  │饒瑞泉  │
├──┼────┼─────┼────┼────┼────┼────┤
│四  │285     │FUSO      │砂石車  │V8-355  │635-HP  │張茂盛  │
├──┼────┼─────┼────┼────┼────┼────┤
│五  │286     │FUSO      │砂石車  │V8-355  │OQ-570  │饒瑞泉  │
├──┼────┼─────┼────┼────┼────┼────┤
│六  │287     │FUSO      │砂石車  │V8-355  │828-GQ  │陳麟福  │
└──┴────┴─────┴────┴────┴────┴────┘


司法院資訊處製作；財團法人民間司法改革基金會備份。
